臺灣臺北地方法院刑事判決　　　　　　　 94年度易字第975號
公　訴　人　臺灣臺北地方法院檢察署檢察官
被　　　告　乙○○
　　　　　　　　　　　之1號2.
　　　　　　丁○○
　　　　　　　　　　　號7樓
上　一　人
選任辯護人　薛雅之律師
上列被告等因傷害案件，經檢察官聲請簡易判決處刑，（聲請案
號：94年度偵字第6705號），後經本院簡易庭認為不宜以簡易判
決處刑，改依通常程序，判決如下：
    主    文
乙○○傷害人之身體，處拘役肆拾日，如易科罰金，以佰元折
算壹日，緩刑貳年。
丁○○傷害人之身體，處拘役肆拾日，如易科罰金，以佰元折
算壹日，緩刑貳年。
    事    實
一、杜柏鋒與丁○○係鄰居，於民國九十三年十一月二十日下午
    三時許，乙○○偕其家人正欲走路回家中，在臺北市信義區
    ○○○路五段三七二巷二七弄六號前（聲請簡易判決處刑書
    誤載為三七二巷二七六號前），因有一犬隻狀似攻擊乙○○
    之幼子，乙○○即迅速跑至其幼子處驅趕該犬。嗣丁○○與
    其妻甲○○攜帶所飼養之二犬隻欲至附近公園散步，乙○○
    認係丁○○所飼養之犬隻攻擊其幼子，乃趨進丁○○處並與
    之理論何以放縱家中犬隻攻擊他人；丁○○因不耐乙○○責
    難，乃對乙○○回以：「你家的小孩並沒有受傷，你兇什麼
    兇，你想怎麼樣。」之話語。二人因彼此言語不合，乃各基
    於傷害他人之犯意，在該處先由乙○○推丁○○胸口後，二
    人即以出拳互打、互推、互揪等方式互毆之。致杜柏鋒受有
    上肢外傷（左上肢兩處瘀青，其中一處為左上肢四乘三公分
    ；左上肢一處瘀青三乘三公分）、右上背部紅腫等傷勢；丁○○受有左耳殼皮下瘀血二乘三公分、顏面外傷（抓傷）、
    肢體外傷（右腳背破皮、左手腕零點三公分外傷、左下肢三
    公分擦傷、左下肢二公分擦傷）之傷勢。
二、案經杜柏鋒、丁○○分別訴由臺北市政府警察局信義分局報
　  告臺灣臺北地方法院檢察署檢察官偵查聲請簡易判決處刑。
    理    由
一、被告乙○○部分：訊據被告乙○○對於有於上揭時地傷害告
    訴人丁○○之情坦承不諱（見本院九十四年十月十八日審判
    筆錄第二十五頁），經核與告訴人丁○○指訴情節相符（見
    臺灣臺北地方法院檢察署九十四年度偵字第六七０五號卷第
    十一頁至第十二頁），並有臺北市立聯合醫院忠孝院區九十
    四年八月三十日北市醫忠字第０九四三二八０六四００函文
    及所附告訴人丁○○診斷書及病歷資料附於本院卷可資佐證
    ，足證被告乙○○於本院審理中出於任意性之自白與事實相
    符，從而本部分事證明確，被告乙○○犯行已堪認定。
二、被告丁○○部分：訊據被告丁○○對於有於上揭時地與告訴
    人乙○○發生爭執一事固予承認，惟矢口否認有何傷害告訴
    人乙○○之情，辯稱其並未動手云云。惟查：被告丁○○曾
    於上揭時地傷害告訴人乙○○，造成告訴人杜柏鋒受有上肢
    外傷（左上肢兩處瘀青，其中一處為左上肢四乘三公分；左
    上肢一處瘀青三乘三公分）、右上背部紅腫等傷勢一情，業
    據證人即告訴人乙○○於本院審理中證述明確（見本院上開
    審判筆錄第三頁至第六頁），復有臺北市立聯合醫院忠孝院
    區九十四年八月三十日北市醫忠字第０九四三二八０六四０
    ０函文及所附告訴人乙○○診斷書及病歷資料附於本院卷可
    資佐證，證人即目擊到部分事實之戊○○亦證稱當時被告丁○○與告訴人乙○○間確有互揪之情（見本院上開審判筆錄
    第十頁）；而以被告丁○○與告訴人乙○○當時二人均極為
    不悅且有互揪之情，應足認被告丁○○確實有傷害告訴人乙○○之情，被告丁○○所辯並未傷害告訴人乙○○云云，並
    不足採。又證人戊○○及證人甲○○雖於本院審理中證稱未
    目擊到被告丁○○有傷害告訴人乙○○之舉云云。惟證人甲○○係被告丁○○之妻、證人戊○○係被告丁○○母親之房
    客等，此分據該二證人證述明確（見本院上開審判筆錄第十
    二頁至第十四頁），是該二證人既與被告丁○○有親屬關係
    及情誼，該二證人較諸一般無關係之證人而言，其證明力自
    然較低；況證人戊○○與證人甲○○均曾分因乘坐電梯下樓
    、抱犬隻上樓等因素未全程在場（分見本院上開審判筆錄第
    十頁、第十五頁至第十六頁），故該二證人不在場時被告丁○○有無傷害告訴人乙○○之行為，其等自不得而知，是當
    不得僅以該二證人之證詞，為有利於被告丁○○之認定。從
    而本部分事證亦屬明確，被告丁○○之犯行同堪認定。
三、核被告二人所為，均係犯刑法第二百七十七條第一項傷害罪
    。爰審酌被告乙○○先出手推被告丁○○之胸口（見上開偵
    卷第九頁被告乙○○之警詢筆錄），惡性較為重大，惟其本
    意係為保護自己幼子，犯罪動機尚非惡劣，犯後又坦承犯行
    而態度良好及告訴人即被告丁○○所受傷勢之程度等一切情
    狀；被告丁○○本可和顏悅色告知告訴人即被告乙○○不應
    生氣，卻故為不遜之回應及告訴人即被告乙○○所受傷勢之
    程度等一切情狀，均分別量處拘役四十日，並諭知易科罰金
    之折算標準，以示懲儆。又被告二人前均未曾受有期徒刑以
    上刑之宣告，此有臺灣高等法院被告前案紀錄表二份在卷可
    稽，雖於本院審理中無法達成和解，惟本院認被告二人係為
    鄰居，實不願意因本院之判決加深彼此之對立，且亦不願見
    因此等事件導致被告二人彼此於人生歷程中留下更不利之紀
    錄，是本院認所宣告之刑均以暫不執行為適當，故均予宣告
    緩刑二年，用啟自新，並深切期待被告二人於上訴程序或訴
    訟外程序中，能因此思及自己錯誤之處，找尋彼此均能接受
    之和解方式，以修補彼此之關係，附此敘明。
據上論斷，應依刑事訴訟法第四百五十二條、第二百九十九條第
一項前段，刑法第二百七十七條第一項、第四十一條第一項前段
、第七十四條第一款，罰金罰鍰提高標準條例第一條前段、第二
條，判決如主文。
本案經檢察官丙○○到庭執行職務
中　　華　　民　　國　　94　　年　　10　　月　　28　　日
                  刑事第十四庭審判長法  官  吳靜怡
                                    法  官  李家慧
                                    法  官  吳冠霆
上正本證明與原本無異。
如不服本判決，應於判決送達後10日內向本院提出上訴狀（應抄
附繕本）。告訴人或被害人如對於本判決不服者，應具備理由請
求檢察官上訴，其上訴期間之計算係以檢察官收受判決正本之日
期為準。
                                    書記官  楊文祥
中　　華　　民　　國　　94　　年　　10　　月　　31　　日
附錄法條：
中華民國刑法第277條
(普通傷害罪)
傷害人之身體或健康者，處3年以下有期徒刑、拘役或1千元以下
罰金。
犯前項之罪因而致人於死者，處無期徒刑或 7 年以上有期徒刑；
致重傷者，處3年以上10年以下有期徒刑。
